---
title: "1. Peliculas relacionadas"
author: "Roxana Sarganas"
date: "24 de abril de 2016"
output: html_document
---


```{r, echo=FALSE}
library(plyr)
```


Uso el Dataset ml-100k especifícamente los ficheros siguientes:

u.data     -- The full u data set, 100000 ratings by 943 users on 1682 items.
              Each user has rated at least 20 movies.  Users and items are
              numbered consecutively from 1.  The data is randomly
              ordered. This is a tab separated list of 
	            user id | item id | rating | timestamp. 
              The time stamps are unix seconds since 1/1/1970 UTC   
              
u.item     -- Information about the items (movies); this is a tab separated
              list of
              movie id | movie title | release date | video release date |
              IMDb URL | unknown | Action | Adventure | Animation |
              Children's | Comedy | Crime | Documentary | Drama | Fantasy |
              Film-Noir | Horror | Musical | Mystery | Romance | Sci-Fi |
              Thriller | War | Western |
              The last 19 fields are the genres, a 1 indicates the movie
              is of that genre, a 0 indicates it is not; movies can be in
              several genres at once.
              The movie ids are the ones used in the u.data data set.



### DATA (u.data)
```{r, echo=FALSE}
user <- read.table("../dat/ml-100k/u.data", sep = "\t")
user <- user[,1:3]
colnames(user) <- c("user", "item", "rating") #renombra las columnas
head(user)
#str(user)
```

### ITEM (u.item)
```{r, echo=FALSE}
item <- read.table("../dat/ml-100k/u.item", sep = "|", quote = "")
colnames(item) <- c("item", "title") #renombra las columnas
head(item[1:2])
```


### Uno las 2 tablas a analizar: user e Item

```{r, echo=FALSE, warning=FALSE}

movies <- merge(user,item)
movies <- movies[,1:4]
#head(movies)

```

#### Creo la función que, a partir de una pelicula dada, proporcione la lista de las, p.e., 10 películas más  próximas a ella. La función admite como argumento el título de la película (tal cual aparece en el fichero `u.item`) y devuelve un vector con las más próximas.

####Ejemplo 1:
```{r, echo=FALSE,warning=FALSE}

recomienda.peliculas <- function (d_peliculas, d_kn, d_nitems) {
  
  val_peliculas <- movies[movies$title == d_peliculas,]  
  val_otherpeli <- movies[movies$title != d_peliculas,]  
  
  tmp <- merge(val_peliculas, val_otherpeli, by = "user") 
  tmp <- tmp[order(-tmp$user),]
  
  
  result <- ddply(tmp, .(title.y), summarize, n = length(title.y), cosine.dist = cor(rating.x, rating.y))
  result <- result[order(-abs(result$cosine.dist)),] #ordena la correlación
  result <- result[result$n >= d_nitems,]
  return (head(result, d_kn))
}

result <- recomienda.peliculas("Sense and Sensibility (1995)", 10, 10)
result
```

#### Se muestra las 10 películas más próximas a la película: Sense and Sensibility (1995) 


####Ejemplo 2:

```{r, echo=FALSE,warning=FALSE}
recomienda.peliculas <- function (d_peliculas, d_kn, d_nitems) {
  
  val_peliculas <- movies[movies$title == d_peliculas,]  
  val_otherpeli <- movies[movies$title != d_peliculas,]  
  
  tmp <- merge(val_peliculas, val_otherpeli, by = "user") 
  tmp <- tmp[order(-tmp$user),]
  
  
  result <- ddply(tmp, .(title.y), summarize, n = length(title.y), cosine.dist = cor(rating.x, rating.y))
  result <- result[order(-abs(result$cosine.dist)),] #ordena la correlación
  result <- result[result$n >= d_nitems,]
  return (head(result, d_kn))
}

result <- recomienda.peliculas("Like Water For Chocolate (Como agua para chocolate) (1992)", 10, 10)
result
```

#### Se muestra las 10 películas más próximas a la película: Like Water For Chocolate (Como agua para chocolate) (1992) 