---
title: "2. Recomendaciones para ti"
author: "Roxana Sarganas"
date: "26 de abril de 2016"
output: html_document
---


```{r, echo=FALSE}
library(plyr)
```

Uso del Dataset: ml-100k especifícamente el fichero siguiente:

u.data     -- The full u data set, 100000 ratings by 943 users on 1682 items.
              Each user has rated at least 20 movies.  Users and items are
              numbered consecutively from 1.  The data is randomly
              ordered. This is a tab separated list of 
	            user id | item id | rating | timestamp. 
              The time stamps are unix seconds since 1/1/1970 UTC   

También hago uso del fichero *** mis_preferencias.txt *** con la relación de 21 items de mis preferencias. Soy el usuario 999.              


### DATA (u.data)
```{r, echo=FALSE}
user <- read.table("../dat/ml-100k/u.data", sep = "\t")
user <- user[,1:3]
colnames(user) <- c("user", "item", "rating") #renombra las columnas
head(user)
```

### MIS PREFERENCIAS (mis_preferencias.txt)
```{r, echo=FALSE}
mis_pref <- read.table("../dat/mis_preferencias.txt", sep = ";", quote = "")
colnames(mis_pref) <- c("user", "item", "rating") #renombra las columnas
head(mis_pref)
```

### Uno las 2 tablas a analizar: user y mis_preferencias

```{r, echo=FALSE}
union<-rbind(user,mis_pref) 
union <- union[order(union$user),]
head(union)
```

### Analizo la peliculas comunes al usuario 999 (mi usuario) con el resto.

```{r, echo=FALSE}

usuario.0 <- 999    # Uso mi usuario para buscar los afines a mi usuario     

tmp.0 <- union[union$user == usuario.0,]  #crea una lista de peliculas que ha visto el usuario 999
tmp.1 <- union[union$user != usuario.0,]  #crea una lista con los demás usuarios

tmp <- merge(tmp.0, tmp.1, by = "item")  

sort(table(tmp$user.y))

```

### Con el usuario 303 tengo 17 peliculas en comun y con el usuario 655 tengo 15 películas en común
```{r}
tmp[tmp$user.y == 303,] # Muestro el detalle
```


### Calculo la correlación
```{r,  warning=FALSE}

res <- ddply(tmp, .(user.y), summarize, n = length(item), cosine.dist = cor(rating.x, rating.y))

res <- res[order(-abs(res$cosine.dist)),] #ordena la correlación

res[res$user.y == 303,]

```

#### Analizando el usuario 303, tiene una correlación de 0.85.

```{r}
head(res[res$n > 10,])

boxplot(res$cosine.dist ~ res$n, col=(c("gold","darkgreen")),)
```

### Conclusión: de 20 peliculas (mias) tengo 17 películas en común con el usuario 303 y la correlación de 0.85 en preferencias es muy alta, podría considerarlo mi alma gemela.