---
title: "04.Filtrado colaborativo Etiquetas"
author: "Roxana Sarganas"
date: "2 de mayo de 2016"
output: html_document
---

```{r, echo=FALSE, warning=FALSE, error=FALSE}
library(reshape2)
library(plyr)
```


Uso el Dataset ml-100k especifícamente los ficheros siguientes:


u.data     -- The full u data set, 100000 ratings by 943 users on 1682 items.
              Each user has rated at least 20 movies.  Users and items are
              numbered consecutively from 1.  The data is randomly
              ordered. This is a tab separated list of 
	            user id | item id | rating | timestamp. 
	            

u.item     -- Information about the items (movies); this is a tab separated
              list of movie id | movie title | release date | video release date |
              IMDb URL | unknown | Action | Adventure | Animation |
              Children's | Comedy | Crime | Documentary | Drama | Fantasy |
              Film-Noir | Horror | Musical | Mystery | Romance | Sci-Fi |
              Thriller | War | Western |
              The last 19 fields are the genres, a 1 indicates the movie
              is of that genre, a 0 indicates it is not; movies can be in
              several genres at once.
              The movie ids are the ones used in the u.data data set.
     
              
### PELIS (u.data)     
```{r, echo=FALSE}
pelis <- read.table("../dat/ml-100k/u.data", sep = "\t")
colnames(pelis) <- c("user", "movieid", "rating", "date")
#head(data)
```

              
### GENEROS (u.item)    
```{r, echo=FALSE}
generos <- read.table("../dat/ml-100k/u.item", sep = "|", quote = "")

colnames(generos) <- c("movieid",
                       "movietitle",
                       "releasedate",
                       "videoreleasedate",
                       "IMDbURL",               
                       "unknown",
                       "Action",
                       "Adventure",
                       "Animation",
                       "Children",
                       "Comedy",
                       "Crime",
                       "Documentary",
                       "Drama",
                       "Fantasy",
                       "Film-Noir",  
                       "Horror",
                       "Musical",
                       "Mystery",
                       "Romance",
                       "Sci-Fi",
                       "Thriller",
                       "War",
                       "Western")
```

### Uno las 2 tablas a analizar: pelis y generos

```{r, echo=FALSE}
tmp <- merge(pelis, generos)
tmp$movietitle <- tmp$releasedate <- tmp$videoreleasedate <- tmp$IMDbURL <- tmp$date <- NULL
head(tmp,50)
```
   
### Convierto a matriz y obtengo puntuación medias que los usuarios han dado a las películas del género en cuestión.
```{r, echo=FALSE, warning=FALSE}

tmp <- melt(tmp, id.vars = c("user", "movieid", "rating"))
tmp <- tmp[tmp$value == 1,]
tmp <- ddply(tmp, .(user, variable), summarize, rating = mean(rating))
tmpc <- dcast(tmp, user ~ variable)
tmp[is.na(tmp)] <- 0
head(tmp)

```

####Creo la función que dada una película nueva (que nadie ha visto) obtenga una lista de los usuarios a quienes le recomendaría basada en cuanto les gustan los géneros a los que pertenece la nueva película.

```{r}
etiquetas <- function (d_pelicula, d_genero) {

  val_user <- tmp[tmp$variable == d_genero,]  #crea una lista de peliculas que ha visto el usuario 22
  val_otherusers <- tmp[tmp$variable != d_genero,]  #crea una lista con los demás usuarios

  tmp1 <- merge(val_user, val_otherusers, by = "user") #cruza la tablas por peliculas
  tmp1 <- tmp1[order(-tmp1$user),]
  
  
  result <- ddply(tmp1, .(variable.y), summarize, n = length(variable.y), cosine.dist = cor(rating.x, rating.y))
  result <- result[order(-abs(result$cosine.dist)),]  
}

result <- etiquetas("El poder de la moda (2015)", "Drama")
result

```


####A las personas que les gusta el Drama tiene un coeficiente alto en Romance y Guerra, con lo que la recomendación estaría orientada a estas personas

```{r}
lista <- (head(subset(tmp, variable == c("Romance","War")),40))
lista
```



```{r}
etiquetas <- function (d_pelicula, d_genero) {

  val_user <- tmp[tmp$variable == d_genero,]  #crea una lista de peliculas que ha visto el usuario 22
  val_otherusers <- tmp[tmp$variable != d_genero,]  #crea una lista con los demás usuarios

  tmp1 <- merge(val_user, val_otherusers, by = "user") #cruza la tablas por peliculas
  tmp1 <- tmp1[order(-tmp1$user),]
  
  
  result <- ddply(tmp1, .(variable.y), summarize, n = length(variable.y), cosine.dist = cor(rating.x, rating.y))
  result <- result[order(-abs(result$cosine.dist)),]  
}

result <- etiquetas("Colonia (2015)", "Romance")
result
```

####A las persona que les gusta el Romance tiene un coeficiente alto en Drama y Comedia, con lo que la recomendación estaría orientada a estas personas

```{r}
lista <- (head(subset(tmp, variable == c("Drama","Comedy")),40))
lista
```
